【裁判字號】    98,易,659
【裁判日期】    981231
【裁判案由】    恐嚇取財
【裁判全文】
臺灣彰化地方法院宣示判決筆錄         98年度易字第659號
公  訴  人  臺灣彰化地方法院檢察署檢察官
被      告  乙○○
選任辯護人  陳世煌律師
            黃俊昇律師
被      告  甲○○
上列被告等因恐嚇取財案件，經檢察官提起公訴（98年度偵字第
3450號），並聲請認罪協商，本院合議庭裁定由受命法官獨任進
行認罪協商程序後，於中華民國98年12月31日下午4 時在本院刑
事第九法庭宣示判決，出席職員如下：
                          法  官  郭麗萍
                          書記官  吳冠慧
法官起立朗讀判決主文、犯罪事實要旨、處罰條文、附記事項，
及告以上訴限制、期間並提出上訴狀之法院，且諭知記載其內容
：
一、主  文
    乙○○共同犯恐嚇取財罪，累犯，處有期徒刑柒月。扣案之
    KCM 牌、NOKIA 牌行動電話各壹具（各含門號0000-000000
    號、0000-000000 號SIM 卡壹枚）均沒收。
    甲○○共同犯恐嚇取財罪，處有期徒刑陸月，如易科罰金，
    以新臺幣壹仟元折算壹日。緩刑貳年，並應於本判決確定之
    日起三個月內向公庫支付新臺幣玖萬元。扣案之KCM 牌、NO
    KIA 牌行動電話各壹具（各含門號0000-000000 號、0000-0
    00000 號SIM 卡壹枚）均沒收。
二、犯罪事實要旨：
（一）乙○○（綽號：阿興）前於民國96年間，因公共危險等案
      件，經本院以96年度交訴字第87號判決各判處有期徒刑8
      月、3 月，合併定應執行有期徒刑10月（撤回上訴確定）
      ，復經本院以96年度聲減字第3561號裁定各減刑為有期徒
      刑4 月、1 月又15日，合併定應執行有期徒刑5 月確定，
      甫於96年12月7 日易科罰金執行完畢。
（二）緣乙○○、甲○○（綽號：兩光）經由某友人介紹認識丁○○（綽號：阿章）及其女友丙○○（綽號：大目仔），
      得知丁○○與丙○○合夥經營農產品貨運業務，財力頗佳
      。乙○○、甲○○二人因缺錢花用，竟共同基於意圖為自
      己不法所有之犯意聯絡，於98年4 月7 日18時30分許，一
      同前往彰化縣北斗鎮○道里○○路與東陽路口旁之空地（
      即丁○○與丙○○經營農產品貨運業務之工作場所旁），
      由乙○○出言向丁○○及嗣後到場之丙○○恫嚇稱：「有
      人叫我來打你，要來鬧你的場，讓你無法工作」、「我現
      在在跑路缺錢，叫誰來都沒有用」、「如果有到你的工作
      場所，看一次就要撞一次」及「要新臺幣（下同）10萬元
      ，才有辦法處理事情」等語，以此方式恐嚇丁○○及丙○○，致丁○○及丙○○心生畏懼。適有在上開工作場所工
      作、綽號「阿亮」之男性員工見狀趨前瞭解，惟遭甲○○
      當場喝斥「我們在談事情，你不要過來」等語予以支開。
      丁○○、丙○○因恐其等所經營之工作場所及合資購買價
      值數百萬元之兩輛大貨車遭受不測，丁○○遂叫丙○○立
      即前往北斗郵局提款，而當場交付4 萬元予乙○○、甲○○（乙○○、甲○○各分得2 萬元），且佯稱臨時無法湊
      足10萬元，待至4 月16日或17日再給付尾款6 萬元，乙○○、甲○○乃先行離去。事後丁○○因不甘受損，委由丙○○透過朋友向彰化縣警察局北斗分局警員鄭川達檢舉有
      上開遭恐嚇取財之情事。嗣於98年4 月11日17時33分許起
      ，丙○○以其所持用之門號0000-000000 號電話，先後與
      乙○○所有之門號0000-000000 號電話及甲○○所有之門
      號0000-000000號電話取得聯繫，雙方約定收取尾款6萬元
      之事宜，而於同日19時40分許，甲○○駕駛車牌號碼1585
      -SD號自小客車搭載乙○○，前往上開復興路與東陽路口
      地點，向丙○○收取尾款6萬元後開車離去，乙○○並將
      其中3萬5000元交付予甲○○（乙○○先前積欠甲○○2萬
      元），旋於同日19時57分許，為埋伏之警員鄭川達等人在
      彰化縣埤頭鄉○○村○○○路2之5號「新裕霖快炒店」之
      停車場查獲，並在乙○○身上扣得KCM牌行動電話1具（含
      門號0000-000000號SIM卡1枚）、2萬5000元（已發還丙○○）及在甲○○身上扣得NOKIA牌行動電話1具（含門號00
      00-000000號SIM卡1枚）、3萬5000元（已發還丙○○），
      而查悉上情。
三、處罰條文：
    刑法第346 條第1 項。
四、協商判決除有刑事訴訟法第455 條之4 第1 項第1 款於本訊
    問程序終結前，被告撤銷協商合意或檢察官撤回協商聲請者
    ；第2 款被告協商之意思非出於自由意志者；第4 款被告所
    犯之罪非第455 之2 第1 項所定得以聲請協商判決者；第6
    款被告有其他較重之裁判上一罪之犯罪事實者；第7 款法院
    認應諭知免刑或免訴、不受理情形之一，及違反同條第2 項
    「法院應於協商合意範圍內為判決；法院為協商判決所科之
    刑，以宣告緩刑或2 年以下有期徒刑、拘役或罰金為限」之
    規定者外，不得上訴。
五、本件如有前述可得上訴情形，而不服本判決時，得自收受宣
    示判決筆錄送達之日起10日內，向本院提出上訴書狀（須附
    繕本），上訴於第二審法院。
中    華    民    國    98    年    12    月    31    日
                      刑事第七庭      書記官  吳冠慧
                                      法  官  郭麗萍
以上筆錄正本證明與原本無異。
如不服本判決應於收受判決後10日內向本院提出上訴書狀，並應
敘述具體理由；其未敘述上訴理由者，應於上訴期間屆滿後20日
內向本院補提理由書（均須按他造當事人之人數附繕本）「切勿
逕送上級法院」。
告訴人或被害人對於判決如有不服具備理由請求檢察官上訴者，
其上訴期間之計算係以檢察官收受判決正本之日期為準。
中    華    民    國    98    年    12    月    31    日
                                      書記官  吳冠慧
附錄本案論罪科刑法條全文：
中華民國刑法第346條：
意圖為自己或第三人不法之所有，以恐嚇使人將本人或第三人之
物交付者，處6 月以上5 年以下有期徒刑，得併科1 千元以下罰
金。
以前項方法得財產上不法之利益，或使第三人得之者，亦同。
前二項之未遂犯罰之。

司法院資訊處製作；財團法人民間司法改革基金會備份。
